【裁判字號】    95,易緝,15
【裁判日期】    950227
【裁判案由】    竊盜
【裁判全文】
臺灣桃園地方法院刑事判決              95年度易緝字第15號
公  訴  人  臺灣桃園地方法院檢察署檢察官
被      告  丙○○
上列被告因竊盜案件，經檢察官提起公訴（九十三年度偵字第三
八六號），被告於本院準備程序時，就被訴事實為有罪之陳述，
經告知簡式審判程序之旨，並聽取檢察官及當事人之意見後，由
本院合議庭裁定由受命法官獨任進行簡式審判程序，判決如下：
    主  文
丙○○連續結夥三人以上竊盜，處有期徒刑壹年貳月。緩刑伍年
。
    事  實
一、緣謝溪湖（業經本院於民國九十三年十一月一日以九十三年
    度易字第三七八號判處有期徒刑一年二月，經臺灣高等法院
    於九十四年三月二十二日以九十四年度上易字第一三五號上
    訴駁回而告確定）原係從事進出口買賣生意，對貨櫃之價值
    及置放地點均知之甚詳，因經商失敗，竟萌生竊盜貨櫃以販
    賣謀利之意，遂僱用信成汽車貨運行司機丙○○及其友人林
    永清（業經本院於九十四年三月八日以九十四年度易緝字第
    二三號判處有期徒刑一年，緩刑五年確定），言明彼此分工
    合作，其負責尋找貨櫃並告知停放地點，丙○○、林永清二
    人則負責駕駛拖車頭將所覓得之貨櫃拖運至謝溪湖指定地點
    停放，由謝溪湖另覓買主，並約定事成後，支付新臺幣（下
    同）十萬元予丙○○，丙○○再轉交二萬元予林永清以為報
    酬。謝溪湖與丙○○、林永清即共同基於意圖為自己不法所
    有之概括犯意，結夥三人，連續為下列竊盜犯行：
  (一)於九十二年十二月二十五日凌晨三時許，謝溪湖駕車在桃園
    縣尋找欲行竊之貨櫃，於該縣龜山鄉○○路三十號前，發現
    有金坤宏業股份有限公司所有櫃號為ＵＧＭＵ000000
    0號之貨櫃一只（內置有衣服、衣架等物共計五一四箱，價
    值約三百餘萬元），停放於該處，認有機可乘，立即以電話
    通知丙○○偕同林永清駕駛車號為ＧＯ－○七五之拖車頭至
    上開地點，以拖引該貨櫃之方式，竊得該只貨櫃後，謝溪湖
    即改搭丙○○、林永清所駕之拖車，指引渠等二人將該只貨
    櫃載送至謝溪湖不知情友人陳清秀位於臺中縣大雅鄉○○○
    路七號倉庫內藏放。
  (二)於同年月二十六日凌晨三時許，謝溪湖駕駛車牌號碼為ＥＺ
    －五四七九號自小客車搭載其不知情之友人戴文乾，在桃園
    縣龜山鄉西舊坑五鄰五之一號前，發現有采幟興業股份有限
    公司所有櫃號為ＫＫＦＵ0000000號之貨櫃一只（內
    置有印花胚布共四四○匹，價值二百餘萬元）停放於路旁，
    認機不可失，旋以電話告知丙○○、林永清二人駕駛拖車車
    頭至上開地點，以相同之方法，竊得該只貨櫃，得手後欲將
    之拖運前往臺中，謝溪湖與其友人戴文乾則駕駛前揭自小客
    車尾隨在後，嗣在桃園縣桃園市○○路○段為警查獲，並循
    線查獲上情。
二、案經臺北市政府警察局信義分局移送臺灣桃園地方法院檢察
    官偵查起訴。
    理   由
一、訊之被告丙○○對有與共犯謝溪湖、林永清相約以如事實欄
    所載方式行竊他人之貨櫃，並言明得手後共犯謝溪湖將交付
    被告十萬元，再由被告轉交二萬元與共犯林永清以為報酬等
    情，迭經被告於警詢、偵查及本院審理時坦承不諱，並經共
    犯謝溪湖、林永清於警詢、偵查中供述甚詳，且三人所述情
    節均相符。被告嗣於上揭時、地與共犯謝溪湖、林永清，依
    約定方法竊得金坤宏業股份有限公司所有櫃號為ＵＧＭＵ0
    000000號之貨櫃及采幟興業股份有限公司所有櫃號為
    ＫＫＦＵ0000000之貨櫃各一只，並將金坤宏業股份
    有限公司所有之貨櫃載運至共犯謝溪湖不知情友人陳清秀位
    於臺中縣大雅鄉○○○路七號倉庫內停放等情，亦據被告於
    警詢、偵查中供承不諱，核與共犯謝溪湖、林永清於警詢、
    偵查中所述吻合，並經證人即金坤宏業股份有限公司負責人
    乙○○、采幟興業股份有限公司負責人甲○○及陳清秀於警
    詢中指述綦詳，此外復有贓物認領保管單二紙在卷足憑。是
    堪認被告自白與事實相符，應值採信。綜上所述，本件事證
    明確，被告犯行洵堪認定，應依法論科。
二、被告與共犯謝溪湖、林永清共同竊盜，是核被告所為係犯刑
    法第三百二十一條第一項第四款之結夥三人以上竊盜罪。被
    告與共犯謝溪湖、林永清之間，有犯意聯絡及行為分擔，為
    共同正犯。被告先後二次竊盜犯行，時間緊接，方法相同，
    觸犯構成要件相同之罪，顯係基於概括犯意反覆為之，為連
    續犯，應依刑法第五十六條之規定，以一罪論，並加重其刑
    。爰審酌被告不思循合法正當途徑獲財富，竟運用智慧於不
    當之途，行竊所得財物價值甚高，惟其非屬主謀，且犯後尚
    能坦承犯行，知所悔過等一切情狀，量處如主文所示之刑。
    末查，被告前未曾受有期徒刑以上刑之宣告，有臺灣高等法
    院被告全國前案紀錄表一紙在卷足憑，因一時短於思慮，致
    觸犯本案犯行經，經此次偵審程序，當知所警惕，信無再犯
    之虞，本院認前開對其宣告之刑，以暫不執行為適當，爰併
    宣告緩刑五年，以啟自新。
三、據上論斷，應依刑事訴訟法第二百七十三條之一第一項、第
    二百九十九條第一項前段，刑法第二十八條、第五十六條、
    第三百二十一條第一項第四款、第七十四條第一款，判決如
    主文。
本案經檢察官廖先志到庭執行職務。
中    華    民    國  九十五  年    二   月  二十七   日
                  臺灣桃園地方法院刑事第十庭
                              法  官  柯姿佐
以上正本證明與原本無異。
如不服本判決，應於判決送達後10日內向本院提出上訴狀（應附
繕本），上訴於臺灣高等法院。
                              書記官  張淑芬
中    華    民    國  九十五  年    二   月  二十七   日
附錄論罪科刑法條
中華民國刑法第321條
犯竊盜罪而有左列情形之一者，處六月以上、五年以下有期徒刑
：
一  於夜間侵入住宅或有人居住之建築物、船艦或隱匿其內而犯
之者。
二  毀越門扇、牆垣或其他安全設備而犯之者。
三  攜帶兇器而犯之者。
四  結夥三人以上而犯之者。
五  乘火災、水災或其他災害之際而犯之者。
六  在車站或埠頭而犯之者。
前項之未遂犯罰之。


司法院資訊處製作；財團法人民間司法改革基金會備份。
